【裁判字號】    97,交聲,121
【裁判日期】    970428
【裁判案由】    違反道路交通管理處罰條例聲明異議
【裁判全文】
臺灣桃園地方法院交通事件裁定         97年度交聲字第121號
原處分機關  交通部公路總局新竹區監理所
異  議  人
即受處分人  甲○○
代  理  人  乙○○
上列受處分人因違反道路交通管理處罰條例案件，對於交通部公
路總局新竹區監理所於民國97年1 月3 日以桃監裁罰字第裁52-C
G0000000號所為之處分，聲明異議，本院裁定如下：
    主  文
原處分撤銷。
甲○○汽車駕駛人，行經有燈光號誌管制之交岔路口闖紅燈，處
罰鍰新臺幣肆仟伍佰元，並記違規點數參點。
    理  由
一、原處分意旨略以：異議人即受處分人甲○○於民國九十六年
    四月二十日晚間十時五十八分許，駕駛車號五FQ－○三九號
    機車行經臺北縣新店市○○路○段一○五巷口前有燈光號誌
    管制之交岔路口闖紅燈，經採證照相後據以舉發，並依道路
    交通管理處罰條例第五十三條第一項規定，裁處異議人罰鍰
    新臺幣（下同）四千五百元。
二、異議意旨略以：異議人確有前揭騎乘上揭機車違規闖紅燈之
    情事，惟異議人雖設籍於桃園縣桃園市鎮○街三三之四號，
    但於兩年前舉家遷至桃園縣龜山鄉頂興二巷二之一號三樓，
    故交通違規罰單並未收到，而本件裁決據以加重裁罰，顯然
    過重，爰依法提起異議云云。
三、按汽車所有人名稱、地址如有變更，應向公路監理機關辦理
    登記，道路交通安全規則第二十三條定有明文。次按汽車駕
    駛人，行經有燈光號誌管制之交岔路口闖紅燈者，處一千八
    百元以上五千四百元以下罰鍰；汽車駕駛人有第五十三條情
    形者，記違規點數三點，道路交通管理處罰條例第五十三條
    第一項、第六十三條第一項第三款分別設有明文。
四、經查，異議人前揭騎乘機車違規闖紅燈之情事，為異議人之
    父乙○○到庭陳述無誤，並有臺北縣政府警察局舉發道路交
    通管理事件通知單及違規照片各一份可資佐證，此部分事實
    ，要屬無疑。異議人固以前情置辯，然本件臺北縣政府警察
    局舉發道路交通管理事件通知單業已寄存送達至異議人設籍
    所在桃園縣桃園市鎮○街三三之四號之地址，有卷附電腦列
    印資料一紙可考，而異議人雖於九十四年或九十五年間搬遷
    至桃園縣龜山鄉○○路二巷二之一號三樓之現居地址，惟其
    戶籍及監理機關之地址，均未向戶政及監理機關辦理變更，
    業據異議人之父乙○○到庭陳述在卷（見本院卷二四頁），
    故前開臺北縣政府警察局舉發道路交通管理事件通知單依法
    通知異議人之戶籍及監理地址，自屬合法送達無疑。至闖紅
    燈之違規行為，依法得裁處一千八百元以上五千四百元以下
    之罰鍰，原處分機關在上開法定範圍內，參酌違反道路交通
    管理事件統一裁罰基準及處理細則、違反道路交通管理事件
    統一裁罰基準表等規定，裁處異議人四千五百元罰鍰，尚無
    不合，是異議人辯稱裁處過重云云，要屬無據。
五、綜上所述，異議人前揭辯解，固無理由，然原處分漏未依道
    路交通管理處罰條例第六十三條第一項第三款之規定，併記
    違規點數三點，則有未合，是原處分既有前揭可議之處，即
    屬無可維持，應由本院將原處分撤銷，自為裁定如主文第二
    項所示。
據上論結，依道路交通案件處理辦法第二十條前段，裁定如主文
。
中    華    民    國    97    年    4     月    28    日
                   交通法庭  法  官  吳為平
以上正本證明與原本無異。
如不服本裁定應於送達後5日內向本院提出抗告狀。
                             書記官  江惠婷
中    華    民    國    97    年    4     月    28    日


司法院資訊處製作；財團法人民間司法改革基金會備份。
